臺灣臺北地方法院交通事件裁定　　　　95年度交聲字第1212號
異議人即
受處分人　甲○○
上列異議人即受處分人因違反道路交通管理處罰條例案件，對於
交通部公路總局臺北區監理所中華民國九十五年十一月十七日所
為之處分（原處分案號：北監自裁字裁40-ABY492570號），聲明
異議，本院裁定如下：
    主  文
異議駁回。
    理  由
一、按汽車有使用註銷之牌照行駛者，處汽車所有人新臺幣（下
    同）三千六百元以上一萬零八百元以下罰鍰，並禁止其行駛
    ，該牌照扣繳之。道路交通管理處罰條例第十二條第一項第
    四款、第二項定有明文。
二、本件異議人即受處分人甲○○所有之車牌號碼Ｆ三─八○○
    七號自用小客車，前因違反道路交通管理處罰條例第十七條
    第一項規定不依限期參加定期檢驗，經交通部公路總局臺北
    區監理所裁決罰鍰一千八百元，並依同條例第六十五條規定
    ，自九十一年五月十四日起註銷牌照。依同條例第六十六條
    規定，需滿六個月後至監理機關驗車，再行請領牌照後始得
    行車。詎該車於九十一年十二月十二日凌晨零時四十分行駛
    於臺北市○○路○段與溫州街口，為警攔停掣單舉發，嗣受
    處分人逾應到案日期始提出申訴，經原處分機關調查後仍認
    受處分人有上開違規行為，乃以上述車輛有使用註銷之牌照
    行駛，違反道路交通管理處罰條例第十二條第一項第四款規
    定，於九十五年十一月十七日裁處罰鍰最高額一萬零八百元
    並扣繳牌照。
三、聲明異議意旨略以：依裁決書所載本件違規時間為九十一年
    十二月十二日零時四十分，應到案日期為九十一年十二月二
    十七日前，是不論依違規時間或應到案日期計算迄本件裁決
    書送達聲明人之日止，均已逾行政罰法第二十七條關於裁處
    權時效為三年期間之規定，依法不得再行處罰。又舉發當時
    異議人即受處分人甲○○所有之車號Ｆ三─八○○七號自用
    小客車，並無牌照遭註銷之情事，即無使用註銷之牌照行駛
    之違規可言，此有監理處之記錄足證，爰聲請撤銷原處分等
    語。
四、經查：
（一）本件異議人即受處分人甲○○所有上開車牌號碼Ｆ三─八
      ○○七號自用小客車，前因違反道路交通管理處罰條例第
      十七條第一項規定不依限期參加定期檢驗，經交通部公路
      總局臺北區監理所裁決罰鍰一千八百元，並依同條例第六
      十五條規定，自九十一年五月十四日起註銷牌照，有交通
      部公路總局臺北區監理所九十一年五月十四日北監五字第
      裁四○─000000000號裁決書影本乙件附卷可稽
      ，且上開裁決書亦經合法送達於受處分人，有受處分人親
      簽之掛號郵件收件回執影本乙件在卷足憑，是受處分人之
      上述車輛牌照自九十一年五月十四日起業已註銷。
（二）又受處分人甲○○所有之上開車輛，確於九十一年十二月
      十二日凌晨零時四十分許，行駛於本件舉發違規地點臺北
      市○○路○段、溫州街口之路段上，有臺北市政府警察局
      九十一年十二月十二日舉發違反道路交通管理事件通知單
      （通知單單號：北市警交大字第ＡＢＹ四九二五七○號）
      影本乙紙可佐。從而綜上所述，受處分人所有之上開車號
      汽車違規使用註銷之牌照行駛之事實堪認屬實，是以異議
      意旨認本件違規日期當日，上開車號汽車並無存有牌照遭
      註銷之情事等語，並非可採。
（三）另按道路交通管理處罰條例所定罰鍰之處罰，受處罰人接
      獲違反道路交通管理事件通知單後，於十五日內得不經裁
      決，逕依第九十二條第三項之罰鍰基準規定，向指定之處
      所繳納結案；不服舉發事實者，應於十五日內，向處罰機
      關陳述意見；其不依通知所定期限前往指定處所聽候裁決
      ，且未依規定期限繳納罰鍰結案或向處罰機關陳述意見者
      ，處罰機關得逕行裁決之，道路交通管理處罰條例第九條
      第一項定有明文。又九十四年二月五日公布、九十五年二
      月五日施行之行政罰法第二十七條第一項、第二項雖規定
      ：「行政罰之裁處權，因三年期間之經過而消滅。前項期
      間，自違反行政法上義務之行為終了時起算。但行為之結
      果發生在後者，自該結果發生時起算。」，惟行政罰法第
      四十五條規定：「本法施行前違反行政法上義務之行為應
      受處罰而未經裁處，於本法施行後裁處者，除第十五條、
      第十六條、第十八條第二項、第二十條及第二十二條規定
      外，均適用之；前項行政罰之裁處權時效，自本法施行之
      日起算。」。查本件受處分人所有之上開車號汽車雖於九
      十一年十二月十二日為警當場掣單舉發其違規即違反行政
      法上義務之行為，然揆諸前揭規定，其裁處權時效應自九
      十五年二月五日起算三年，是原處分機關於九十五年十一
      月十七日所為裁決，並未逾時效，受處分人認依法不得處
      法，亦無理由。
五、綜上，受處分人所有之車牌號碼Ｆ三─八○○七號自用小客
    車確有於前揭時、地「使用註銷之牌照行駛」之違規事證明
    確，從而，原處分機關依道路交通管理處罰條例第十二條第
    一項第四款、第二項及違反道路交通管理事件統一裁罰基準
    表之規定，裁處受處分人一萬零八百元並扣繳牌照，核無違
    誤，本件受處分人之異議為無理由，自應予以駁回。
據上論斷，依道路交通案件處理辦法第十九條，裁定如主文。
中　　華　　民　　國　　96　　年　　3 　　月　　6 　　日
　　　　　　　　　交通法庭法  官 胡宗淦
以上正本證明與原本無異。
如不服本裁定，應於送達後5日內，向本院提出抗告狀。
                          書記官 張耀鴻
中　　華　　民　　國　　96　　年　　3 　　月　　7 　　日
